臺灣新竹地方法院民事裁定　　　　　　　100年度聲字第529號
聲　請　人　彭春菊
相　對　人　歡喜環保科技有限公司
法定代理人　黃燕煜
相　對　人　范勝燈
上列當事人間因假扣押供擔保強制執行事件，聲請人聲請通知相
對人限期行使權利，本院裁定如下：
    主  文
相對人應於本裁定送達後二十一日內，就其因本院94年度執字第
5996號假扣押執行所受之損害，向聲請人行使權利，並向本院提
出為行使權利之證明。
    理  由
一、按訴訟終結後，供擔保人證明已定20日以上之期間，催告受
    擔保利益人行使權利而未行使，或法院依供擔保人之聲請，
    通知受擔保利益人於一定期間內行使權利並向法院為行使權
    利之證明而未證明者，法院應依供擔保人之聲請，以裁定命
    返還其提存物或保證書，民事訴訟法第104 條第1 項第3 款
    定有明文。前開規定依同法第106 條之規定，於依假扣押裁
    定所供之擔保亦有準用之。所謂「訴訟終結」，係指依假扣
    押所保全之請求提起之本案訴訟終結；如供擔保人未提起本
    案訴訟時，則指假扣押裁定及假扣押執行程序均不存在者而
    言，最高法院92年度台抗字第19號裁定可資參照。
二、聲請意旨略以：聲請人與相對人間因請求損害賠償等事件，
    聲請人前曾聲請本院以94年度裁全字第6659號民事裁定，為
    擔保假扣押之實施，曾提存新台幣（下同）100 萬元為擔保
    金，並以本院94年度存字第465 號提存事件提存後，聲請本
    院以94年度執全字第344 號假扣押執行在案。茲因兩造間請
    求損害賠償之本案訴訟業，業經本院以94年度訴字第227 號
    判決聲請人敗訴確定，聲請人先後二次分別於民國（下同）
    100 年7 月14日、同年7 月28日，以竹南中港郵局第48號、
    第55號、第54號、53號存證信函，催告不同住居所之相對人
    行使權利，惟因相對人歡喜環保科技有限公司早已倒閉，並
    經撤銷公司登記，另其法定代理人黃燕煜及相對人范勝燈則
    或因遷址不明，或因無人回應而遭退回，爰依據民事訴訟法
    第104 條第1 項第3 款之規定請求本院通知相對人於一定期
    限內行使權利並向本院為行使權利之證明等語。並提出本院
    94年度裁全字第665 號民事裁定、94年度訴字第227 號民事
    判決、郵局存證信函、信封、郵件收件回執為證。
三、查聲請人主張上情，業據本院依職權調取本院94年度裁全字
    第665 號假扣押事件、94年度執全字第344 號假扣押執行事
    件、94年度存字第4651號擔保提存事件、94年度訴字第 227
    號損害賠償事件等卷宗核閱無訛。從而，聲請人聲請通知相
    對人限期行使權利，核與首揭規定相符，自應予准許。
四、依民事訴訟法第95條，裁定如主文。
中    華    民    國   100    年    11    月    4     日
                  民事庭  法  官  張百見
以上正本係照原本作成。
如對本裁定抗告須於裁定送達後10日內向本院提出抗告狀。
中    華    民    國   100    年    11    月    4     日
                          書記官  黃詩傑